---
title: "Bases de Datos"
output: pdf_document
---

Una base de datos es una tabla o una estructura bidimensional similar a una matriz en la que cada columna contiene valores de una variable y cada fila contiene un conjunto de valores de cada columna.
  

## **Importancion de datos** 
```{r}
getwd() #Nos dice la carpeta donde se gurda R y sus paquetes 

setwd("C:/Users/Astrid Galicia/OneDrive") #Configuramos la carpeta que sera nuestro nuevo direcorio de trabajo

#install.packages("readr")
library(readr)
```

## **Bases de datos .text o .csv.**
```{r}
datos_d <- read_csv("C:/Users/Astrid Galicia/OneDrive/Escritorio/Curso Intersemestral/diabetes.csv") #read_csv importara nuesra base de datos 
datos_d
```

```{r}
str(datos_d) #Nos informacion sobre la naturaleza de las variables y la n de la base

summary(datos_d) #Nos da la estadistica descriptiva mas importante de los datos 
```

## **Crear bases de datos.**
```{r}
#data.frame nos agrupara todas las variables creadas para incorporarlas a una base de datos nueva 
b_datos <- data.frame(
    id = c (1:6), 
    nombre = c("Juan","María","Carlos","Fernanda","Gerardo","Gabriela"),
    promedio = c(8.8, 9.1, 7.6, 8.0, 8.4,9.5), 
    sexo = rep(c(1,0),3),
    
    stringsAsFactors = FALSE
  )
 
 b_datos <- transform(b_datos,sexo=factor(sexo,labels=c("Mujer","Hombre")))
 
   print(b_datos) 
  
  str(b_datos)
  
  print(summary(b_datos))  
```

## **Exportacion de base de datos.**

```{r}
write.csv(b_datos, file = "Bdatos.csv", row.names = FALSE)		# Si se desea exportar a .txt, la funcion es write.table
```


# 6) Instalacion de Paquetes en R

#Ejemplos:

install.packages("IPSUR")	# Este paquete te incluye algunas bases de datos y un PDF de estadistica para psicologos utilizando R

install.packages("datasets") https://stat.ethz.ch/R-manual/R-devel/library/datasets/html/00Index.html
 
 
## Ejercicio

Crea una base de datos que contenga el sexo y altura de 100 personas. 


```{r}
base <- data.frame(
  id = c(1:100),
  sexo = rep(c(1, 0), 50),
  altura = sample ( 140:200, 100, replace = TRUE),
  stringsAsFactors = FALSE) 
base <- transform(base, sexo = factor(sexo, labels = c("mujer", "hombre" )))
```

