---
title: "Estadísticos y gráficos descriptivos."
output:
  pdf_document: default
  html_document: default
---
Cada vez que obtengamos un nuevo conjunto de datos, una de las primeras cosas que tenemos que hacer es encontrar una forma de resumirlos de forma compacta y fácil de entender, y esto es lo que hace la **estadística descriptiva.** 

*Por ejemplo:*
```{r}
#install.packages("datasets")
library(datasets)
datos<- InsectSprays #Efectividad de aerosoles para insectos 
head (datos) #Nos muestra las n primeras filas del conjunto de datos

```
Esta base de datos contiene dos variables *count* que contiene el número de insectos tratados, y *spray* que contiene el tipo de insecticida. 

```{r}
print(datos$count)
```

Solo al mirar los datos no nos facilita el comprenderlos, para tener alguna idea tenemos que realizar algunos estadísticos descriptivos y hacer algunas graficas.

Dado que los estadísticos descriptivos son lo mas facil de ambos temas,comenzare con estos, pero les muestro un histograma de la variable *count* para darnos una idea de lo que tratamos de describir.   

```{r}
hist(datos$count)
```

## **Estadísticos de tendencia central.**

En muchas ocasiones es muy útil tratar de condensar los datos en “resúmenes estadísticos”, y lo primero que vamos a hacer es calcular una medida de tendencia central. Las medidas mas utilizadas son la media, la mediana y la moda; ocasionalmente también se reporta una media recortada.
 
## **La Media.**

¿Cómo calculamos la media en R?
```{r}
#Tomemos los 6 valores que nos mostró *head* de la base de datos 
(10 + 7 + 20 + 14 + 14 + 12) / 6

#Utilizamos "sum" y le pedimos a R que divida la salida de la suma
sum(datos$count[1:6] ) / 6

#Uilizamos la función "mean"
mean( x = datos$count)

```
## **La Mediana.**

¿Cómo calculamos la mediana en R?
```{r}
sort( x = datos$count) #1. Ordena los valores 

median( x = datos$count) # 2. Utilizamos la funcion "median"

```

## **Media recortada 
```{r}
dataset <- c( -15,2,3,4,5,6,7,8,9,12 )

#Calcularemos la media y la mediana 
mean( x = dataset )

median( x = dataset )

#Tomo una media recortada del 10%
mean( x = dataset, trim = .1)

```
```{r}
#Calcularemos la media recortada de "count"
mean( x = datos$count, trim = .05)
```
 
## **¿Cómo saber cuantos numeros recortar?**
1. Tenemos nuestro conjunto de datos ordenado 
2. Queremos recortar un p% (lo habitual es hacerlo al 5% =.05). El porcentaje debe ser un valor positivo mayor que 0 y menor que 50 %.
3. Calculamos np%/100
4.Del resultado, truncamos la parte entera, y ese sera el número de datos que tenemos que suprimir  

*Por ejemplo:*

1.x = 1.3, 1.5, 2.0, 4.7,8.9, 10, 11.5
2.El valor que deseo recortar el el 5%
3. 
```{r}
7*5/100
```
4. No tenemos numero entero, por lo tanto nos dice que el 5% no nos va a quitar nada. 

Sin embargo si queremos quitar el 15%
```{r}
7*15/100
```
Truncamos el entero y a nuestra muestra le quitamos el primer y último número.

## **Moda.**

```{r}
print( datos$spray )
table(datos$spray ) #tabla de frecuencias 
 
library(lsr)
modeOf( x = datos$spray ) 

maxFreq( x = datos$spray )
```










