---
title: "Histogramas y Boxplots"
output: pdf_document
---
## **Histogramas**
Un histograma es una gráfica que nos permite observar la distribución de datos numéricos usando barras. Cada barra representa el número de veces (frecuencia) que se observaron datos en un rango determinado.

```{r}
library(datasets)
datos<-women #pesos y alturas de 15 mujeres de Estados Unidos 
altura<- women$height #en pulgadas
peso<-women$weight  #en libras

hist(peso)
```

Para darle un mejor estilo visual a su historgrama:

```{r}
hist( x = peso,
breaks = 3, #cortes      
main = "Histograma de pesos", #Titulo del plot 
xlab = "Peso (lbs)",  #Etiqueta del eje x 
density = 10, # Dibuja sombreado de lineas 
angle = 40,  #angulo de lineas 
border = "orange", #Color de los bordes de las barras
col = "green", #color de las lineas sombreadas 
labels = TRUE, # agregar etiqueas de frecuencias a cada barra
ylim = c(0,10) #Cambio de escala en el eje de las y 
)

```

## **Boxplots.**

También conocidos como de caja y bigotes son gráficos que muestra la distribución de una variable usando cuartiles, y de manera visual podemos inferir algunas cosas sobre su dispersión, ubicación y simetría.

```{r}
library(datasets)
datos_2<- ToothGrowth #La respuesta es la longitud de los odontoblastos (células responsables del crecimiento de los dientes) en 60 cobayas. Cada animal recibió uno de los tres niveles de dosis de vitamina C (0,5, 1 y 2 mg / día) mediante uno de los dos métodos de administración, jugo de naranja o ácido ascórbico (una forma de vitamina C y codificado como VC).
summary(datos_2)
longitud<- datos_2$len
suplemento <- datos_2$supp #jugo de naranja o acido ascórbico
dosis<- datos_2$dose
boxplot( x = longitud )
```

Podemos comparar disribuciones de una misma variable con diferentes grupos 

```{r}
boxplot((formula = longitud ~ suplemento),main="Longitud de dientes segun el suplemento",xlab = "Suplemento", ylab = "Longitud", 
     col = c("orange3", "yellow3"))
```










                                                                                                                                                                                                                                                                                                                                                                                                                                                                                                     