---
title: "Introducción a R y R studio"
output:
  html_document: default
  pdf_document: default
---

## **Funciones Básicas .**
Para hacer cálculos más avanzados necesitaremos comenzar a usar funciones, las cuales pueden ser aritméticas, como:
```{r}
 sqrt(16) # Raíz cuadrada
```
```{r}
log(5) #Logaritmo natural 
```
```{r}
sum(3,4,7,9,11) #Suma los valores presentes en los argumentos

```
```{r}
exp(4) #Calcula exponencial 
```
O un comando que desarrolle algún algoritmo en específico como t.test(), glm(), lm(), etc.  
Las funciones incluyen paréntesis al final de su nombre, ya que dentro de ellos se p agregan distintos argumentos que son separados por comas. Si damos doble click en la función R nos muestra los posibles argumentos que podemos incluir  	
Por ejemplo:
 **rnorm(x)**	
La cual genera números aleatorios con distribución normal. Esta función incluye 3 argumentos, separados por comas, números aleatorios, media y desviación estándar:
```{r}
rnorm(40, mean= 2,sd=4)	
```
Todas las funciones tienen argumentos formales y la mayoría contiene argumentos por default.

## **Vectores.** 
Los vectores almacenan información sobre una función o algoritmo deseado. La forma de crear es la siguiente: 
```{r}
a<-4
a
```
```{r}
z = 70		# Otra forma  de crear vectores
z
```
```{r}
b<-4:140	#Podemos crear vectores con valores de x número hasta y número 
b
```
```{r}
y<-(pi+sqrt(4)) #Podemos crear una operación y guardarla en un vector para utilizarla posteriormente.
y
```
## **Funciones que crean vectores.** 
Para generar un vector con varios números específicos, utilizaremos la función “c” para concatenar números   
```{r}
d<-c(3,9,5,8,9)
d
```
también la podemos utilizar con caracteres 
```{r}
names<-c("Michelle","Maria","Cristina")
names
```
Nota: Para evitar que se impriman las comillas en nuestra cadena de texto utilizamos la función "cat"
```{r}
cat(c("Michelle","Maria","Cristina"))
```
También podemos asignarle nombres a los de elementos del vector, esto solo modifica la forma en que el vector se imprime
```{r}
h<- c(azul="Michelle", naranja="Maria", rosa="Cristina")
h
```
Para generar secuencias de números con una distancia específica entre ellos, utilizaremos la función “seq”
```{r}
 f<-seq(1.0,10.0,0.2)	
f
```
Otra de las funciones que podemos utilizar es “rep” la cual genera valores repetidos o segun el número o vector que le asignemos en el segundo argumento. *Por ejemplo:* 
```{r}
j<-rep(1:7,3)
j
```
Estas funciones las podemos combinar, sobre todo en el caso "c"
```{r}
v<-rep(1:4,c(10,5,4,2))
v
```
Como podemos observar estos objetos se guardan el nuestro Global Enviroment, y para eliminarlos podemos utilizar:
```{r}
 rm(list=ls())  
```
## **Matrices.**
Una matriz es una estructura conformada por filas y columnas, idealmente más de dos filas y columnas, y la intersección de estas filas y columnas son casillas que podrán poseer información, simple o compleja.

Principalmente utilizamos matrices que contienen elementos numéricos para realizar cálculos matemáticos. 

La función que utilizamos en R para crear una matriz es  **"matrix()"**, y su sintaxis básica es: 

**matrix(data, nrow, ncol, byrow, dimnames)**, donde

"data": es el vector de entrada que se convierte en los elementos de datos de la matriz.

"nrow": la cantidad de filas que se crearán.

"ncol": el número de columnas que se crearán.

"byrow":  es un elemento lógico. Si es TRUE, los elementos del vector de entrada se organizan por fila.

"dimnames": son los nombres asignados a las filas y columnas.

```{r}
#Para asignar los valores por fila 
 m_1<- matrix(c(4:15), nrow = 4, byrow = TRUE)
m_1
```

```{r}
#Para asiganar los valores por columna 
m_2<-matrix(c(4:15), nrow = 4, byrow = FALSE)
m_2
```

```{r}
# Vamos a definir los nombres de las filas y las columnas 
rownames = c("f1", "f2", "f3", "f4")
colnames = c("c1", "c2", "c3")
```

```{r}
p_mat<-matrix(c(4:15), nrow = 4, byrow = TRUE, dimnames = list(rownames, colnames))
p_mat
```

```{r}
#Para acceder a un elemnto en especifico dentro de la matriz
print(p_mat[2,3])
```






