---
title: "Pruebas no paramétricas "
author: "Astrid V. Arias Galicia"
output: pdf_document
---
## **U de Mann Whitney.**

La prueba de U de Mann Whitney también se conoce con otros nombres: Mann-Whitney-Wilcoxon, Wilcoxon rank sum test y Wilcoxon-Mann-Whitney. En R uilizamos la función  *wilcoxon.test()*

```{r}
#Insalar los siguientes paquetes 
#install.packages("clinfun")
#install.packages("ggplot2")
#install.packages("pastecs")
#install.packages("pgirmess")

library(clinfun)
library(ggplot2)
library(pastecs)
library(pgirmess)

#Primer columna 
droga<-gl(2, 10, labels = c("Extasis", "Alcohol"))

#Segunda columna 
domingo_BDI<-c(15, 35, 16, 18, 19, 17, 27, 16, 13, 20, 16, 15, 20, 15, 16, 13,14, 19, 18, 18)

#Tercer columna 
miercoles_BDI<-c(28, 35, 35, 24, 39, 32, 27, 29, 36, 35, 5, 6, 30, 8, 9, 7, 6, 17,3, 10)

#Crear la base 
datos_droga<-data.frame(droga, domingo_BDI, miercoles_BDI)
```
Para calcular p-value hay dos formas:

1. Prueba exacta, si el tamaño de la muestra es 40 o menos y cuando no haya empates de rango.

2. Aproximación normal con corrección de continuidad, si la muestra es mayor a 40 y tenemos empates de rango. 

Hay dos formas diferentes de usar la función *wilcoxon.test()* y depende de si los datos de nuestro grupo estan en una columna o estan en dos columnas diferentes:

- Los datos de nuestros grupos almacenados en una sola columna 

*newModel<-wilcox.test(outcome ~ predictor, data = dataFrame, paired = FALSE/TRUE)*

- Los datos de diferentes grupos almacenados en dos columnas 

*newModel<-wilcox.test(scores group 1, scores group 2, paired = FALSE/TRUE)*

Para calcular una prueba de wilcoxon básica para nuestros datos de domingo 

```{r}
domModel<-wilcox.test(domingo_BDI ~ droga, data = datos_droga)
domModel
```

Para calcular una prueba de wilcoxon básica para nuestros datos del miercoles 

```{r}
mieModel<-wilcox.test(miercoles_BDI ~ droga, data = datos_droga)
mieModel
```

Para usar una aproximación normal y deshacernos de la corrección de continuidad haremos lo siguiente:

```{r}
domModel<-wilcox.test(domingo_BDI ~ droga, data = datos_droga, exact = FALSE, correct= FALSE)
domModel

mieModel<-wilcox.test(miercoles_BDI ~ droga, data = datos_droga, exact = FALSE,correct= FALSE)
mieModel
```

## **Chi cuadrada.**

En un estudio que se llevó a cabo en Estados Unidos con 1293 personas, para observar si había una relación entre la obesidad y su estado civil.
```{r}
novio<-c(81,359)
ulibre<- c(103,326)
casados<-c(147,277)

datos_eu<-data.frame(novio,ulibre,casados)
datos_eu
sum(datos_eu)

#Calcular chi cuadrada
chisq.test(datos_eu)
#Rechazamos la hipotesis nula 
```



